最高法院刑事判決　　　　　　　　　　　　　　　八十六年度台上字第四八七四號
　　上　訴　人　甲○○
　　選任辯護人　金
右上訴人因偽造文書案件，不服台灣高等法院中華民國八十六年五月三十日第二審判
決（八十六年度上訴字第一八二五號，起訴案號：台灣宜蘭地方法院檢察署八十四年
度偵字第一○九六號），提起上訴，本院判決如左：
    主  文
上訴駁回。
    理  由
按刑事訴訟法第三百七十七條規定，上訴於第三審法院，非以判決違背法令為理由，
不得為之。是提起第三審上訴，應以原判決違背法令為理由，係屬法定要件。如果上
訴理由狀並未依據卷內訴訟資料，具體指摘原判決不適用何種法則或如何適用不當，
或所指摘原判決違法情事，顯與法律規定得為第三審上訴理由之違法情形，不相適合
時，均應認其上訴為違背法律上之程式，予以駁回。本件上訴人甲○○上訴意旨略謂
：偽造之訂金收據既為上訴人因犯罪所得及供犯罪所用之物，且屬上訴人所有，第一
審判決竟僅就該偽造訂金收據上所偽造之「賴蘇秀專」署押及印文部分宣告沒收，未
就偽造訂金收據本身適用刑法第三十八條第一項第二款、第三款規定諭知沒收，又未
明何以不予沒收之理由，已屬違誤，原判決未予糾正，有判決適用法則不當與不載
理由之違法；上訴人在第一審審理中，已與告訴人林美達成民事和解，有卷附和解書
可憑，第一審及判決判決對此和解書未加以斟酌，復未明不予採納之埋由，亦有判
決不載理由之違法云云。惟查原判決認第一審判決之認事用法及量刑均無不當，乃維
持第一審依牽連犯從一重論處上訴人行使偽造私文書，足以生損害於他人罪刑之判決
，駁回上訴人在第二審之上訴，並引用第一審判決所記載之事實、證據及理由。而第
一審判決於理由欄除明認定上訴人犯行所憑之證據及其理由外，復說明已審酌上訴
人犯罪之動機、目的、手段、所生之損害及犯罪後之態度等一切情狀，方量處上訴人
有期徒刑八月，足見已就卷附上訴人與林美達成民事和解之和解書等犯罪後態度加以
斟酌，並明其理由，顯無上訴意旨所指摘不載理由之情事。又刑法第三十八條關於
沒收之規定，除違禁物必須沒收外，其餘均採得科主義，對於供犯罪所用或供犯罪預
備之物，與因犯罪所得之物，沒收與否，賦予法院自由裁量之職權，原判決就上訴人
所偽造之訂金收據未予宣告沒收，自無違法之可言。況此部分上訴意旨所指摘者，顯
與上訴人僅得為自己利益請求救濟之上訴制度本旨相違，自非適法之第三審上訴理由
。應認其上訴為違背法律上之程式，予以駁回。
據上論結，應依刑事訴訟法第三百九十五條前段，判決如主文。
中      華      民      國    八十六    年      八      月     十五     日
                              最高法院刑事第二庭
                                  審判長法官  施  文  仁
                                        法官  陳  炳  煌
                                        法官  張  淳  淙
                                        法官  洪  文  章
                                        法官  林  錦  芳
      右正本證明與原本無異
                                              書  記  官
中      華      民      國    八十六    年      八      月    二十二    日
